臺灣桃園地方法院刑事判決　　　　　　　 94年度易字第100號
公　訴　人　臺灣桃園地方法院檢察署檢察官
被　　　告　甲○○
上列被告因傷害等案件，經檢察官提起公訴（九十三年度偵字第
二二七三號），本院判決如下：
    主  文
甲○○傷害人之身體，累犯，處拘役伍拾伍日，如易科罰金，以
參佰元折算壹日；又公然侮辱人，累犯，處拘役伍拾伍日，如易
科罰金，以參佰元折算壹日；應執行拘役壹佰日，如易科罰金，
以參佰元折算壹日。
    事  實
一、甲○○前曾因妨害秩序案件，經臺灣高等法院於民國八十七
    年七月八日以八十七年度上易字第三三九０號案件判處有期
    徒刑四月，如易科罰金，以三百元折算一日確定，嗣於八十
    七年十一月三日易科罰金執行完畢，猶不知悔改，其與己○○均係桃園縣議員但因分屬不同政黨，理念不同，素有未合
    ，於九十二年十月三十日下午一時許，甲○○在桃園縣桃園
    市桃園縣議會地下一樓餐廳趁己○○坐在餐桌前用餐之際，
    竟基於傷害人之故意，自己○○背後拉扯己○○之頭髮，其
    他在場縣議員丙○○、戊○○見狀雖立即將二人拉開，仍致
    己○○因而受有頭部外傷併頭皮血腫、腦震盪及頸部扭傷等
    傷害；而甲○○在己○○因受傷前往議長室休息時，亦追隨
    至議長室門口，在特定多數人得以共見共聞之公然狀態下，
    對己○○口出「賤女人」、「妓女」、「不要臉」等穢語使
    己○○在精神上、心理上感受難堪、不快，而公然辱罵己○○。
二、案經己○○訴請臺灣桃園地方法院檢察署後發交桃園縣政府
    警察局桃園分局查證並偵查起訴。
    理  由
一、訊據被告甲○○堅決否認有傷害、公然侮辱犯行，辯稱：當
    時並未碰及告訴人己○○即被拉開，亦無辱罵告訴人之事云
    云。經查：
（一）被告甲○○與告訴人己○○均為桃園縣議員，於九十二年
      十月三十日下午一時許二人均有在桃園縣桃園市桃園縣議
      會地下一樓餐廳出現等情，為被告甲○○所不否認，核與
      證人即告訴人己○○所述相符。而告訴人己○○於九十三
      年十月三十日至敏盛綜合醫院求診，當時受有頭部外傷併
      頭皮血腫、腦震盪、頸部扭傷之傷害，除經當天診治醫生
      乙○○於本院九十四年四月二十六日本院審理時到庭結證
      屬實（見本院卷第一０四頁至第一０六頁），亦有該醫院
      診斷證明書一紙附卷可稽。（見臺灣桃園地方法院檢察署
      九十二年度發查字第七二八號卷第五頁）
（二）證人丙○○於偵查、本院審理時證稱：當天在地下室餐廳
      我坐在告訴人己○○旁邊，當時己○○正拿著碗在吃飯，
      被告甲○○突然從後面過來，站在己○○右後方講了幾句
      話後，就用手拉扯己○○頭髮，我看到就趕快把己○○帶
      離至縣議會二樓議長機要秘書辦公室，被告又跟上來在議
      長室門口罵「妓女」、「不要臉」，我很生氣站起來問被
      告你在罵誰，被告就回答說我不罵你，我是在罵那個賤女
      人，手並指向己○○等語（見臺灣桃園地方法院檢察署九
      十三年度偵字第二二七三號偵查卷第二十頁至第二十一頁
      、本院卷第一０七頁至第一０八頁）；另證人丁○○、戊○○於偵查及本院審理時結證稱：有看到被告拉扯告訴人
      頭髮等語（見同上偵查卷第四十五頁至第四十六頁、第四
      十九頁至第五十頁、本院卷第一０八頁至第一一０頁），
      核均與告訴人指述被告拉扯其頭髮及在公開場所辱罵其「
      賤女人」、「妓女」、「不要臉」等情相符，參以證人丙○○、丁○○、戊○○與被告甲○○、告訴人己○○均為
      縣議員，並無偏袒任何一方之動機，足見證人丙○○、丁○○、戊○○之證詞均與事實相符，可以採信。另證人庚○○於本院結證稱：當天並未事發時並未在現場，有在副
  　　議長室看到被告，至於被告有無到議長室並不知道等語（
    　見本院卷第一一一頁），是證人庚○○既未親見親聞，即
      無從為有利被告之證明，附此敘明。綜上，被告甲○○有
      傷害、公然侮辱之犯行應可認定。
二、核被告甲○○所為，係犯刑法第二百七十七條第一項之傷害
    罪、第三百零九條第一項之公然侮辱罪。被告甲○○所犯上
    開二罪間，犯意各別、行為互殊，應分論併罰。又被告前曾
    因妨害秩序案件，經臺灣高等法院於八十七年七月八日以八
    十七年度上易字第三三九０號案件判處有期徒刑四月，如易
    科罰金，以三百元折算一日確定，嗣於八十七年十一月三日
    易科罰金執行完畢，有臺灣高等法院被告全國前案紀錄表乙
    份在卷可按，其於受有期徒刑執行完畢後，五年以內再犯有
    期徒刑以上刑之本罪，為累犯，應依刑法第四十七條之規定
    加重其刑。爰審酌被告甲○○素行、其與告訴人間為同事關
    係、犯罪動機、傷害之手段、侮辱的言詞、告訴人之傷勢及
    被告甲○○之犯後態度等一切情狀，就被告甲○○所犯二罪
    分別量處如主文所示之刑，並均諭知易科罰金之折算標準，
    並定其應執行之刑，及諭知易科罰金之折算標準。
三、被告甲○○經合法通知，無正當理由未到庭，本院認本件應
    屬應科拘役案件，爰不待被告陳述，逕為一造缺席判決，附
    此敘明。
據上論斷，應依刑事訴訟法第二百九十九條第一項前段、第三百
零六條、刑法第二百七十七條第一項、第三百零九條第一項、第
四十七條、第四十一條第一項前段、第五十一條第六款，罰金罰
鍰提高標準條例第一條前段、第二條，判決如主文。
本案經檢察官蔡孟利到庭執行職務
中　　華　　民　　國　　94　　年　　9 　　月　　30　　日
                  刑事第一庭  審判長法  官   曾淑華
                                    法  官   楊晴翔
                                    法　官　 朱美璘
以上正本證明與原本無異
如不服本判決書應於送達後10日內向本院提出上訴狀
                            書記官　楊鳳滿
中　　華　　民　　國　　94　　年　　10　　月　　3 　　日
附錄本案論罪科刑法條：
刑法第277 條第1 項：
傷害人之身體或健康者，處3 年以下有期徒刑、拘役或1000元以
下罰金。
刑法第309 條第1 項：
公然侮辱人者，處拘役或300 元以下罰金。
